臺灣彰化地方法院刑事附帶民事判決
111年度附民字第273號
原      告  李曉清
被      告  李侑益


上列當事人因被告加重詐欺案件（本院111年度訴字第458號），
經原告提起附帶民事訴訟，請求損害賠償，本院於民國111年7月
14日言詞辯論終結，判決如下︰
    主      文
被告應給付原告新臺幣29,986元，及自民國111年7月15日起至清
償日止，按年息百分之五計算之利息。
本判決得假執行。
    事實及理由
一、原告主張：其於民國110年4月14日15時30分許，接到詐欺集
    團成員來電，訛稱係「Booking.com」網站之客服人員，因
    系統錯誤，多刷了1筆7,000元之費用，需操作ATM方能取消
    云云，致原告陷於錯誤，而依指示匯款新臺幣（下同）29,9
    86元至詐騙集團指定帳戶。爰依侵權行為損害賠償之法律關
    係，請求被告負損害賠償責任，並聲明：被告應給付原告29
    ,986元，及自起訴狀繕本送達翌日起至清償日止，按年息5％
    計算之利息。
二、被告則以：沒有意見，但我領的錢都被上手拿走等語，資為
    抗辯，並聲明：原告之訴駁回。
三、按附帶民事訴訟之判決，應以刑事訴訟判決所認定之事實為
    據，刑事訴訟法第500條前段定有明文。原告主張之事實，
    業經本院以111年度訴字第458號刑事判決，依刑法第339條
    之4之加重詐欺罪，判處被告有期徒刑1年3月在案，是原告
    主張被告有故意侵權行為之事實，自屬有據。
四、因故意或過失不法侵害他人權利者，負損害賠償責任。故意
    以背於善良風俗之方法，加損害於他人者亦同。數人共同不
    法侵害他人之權利者，連帶負損害賠償責任，民法第184條
    第1項、同法第185條定有明文。查原告遭被告所屬之詐騙集
    團詐騙，由被告提領原告所匯入之金錢後將金錢交付上手，
    致原告受有29,986元之財產上損害，已如上述，被告自應對
    原告所受之損害負損害賠償責任。而被告至遲於本院言詞辯
    論當日經本院告知後，即知悉原告之請求，故應於本院111
    年7月14日言詞辯論之翌日起負遲延責任。至被告是否實際
    上獲取金錢，並不影響被告與其他詐欺集團成員係共同侵權
    行為人之事實，是被告所辯不影響其應負之侵權行為責任。
    從而，原告依侵權行為損害賠償之法律關係，請求被告給付
    29,986元及法定利息，自屬有據。
五、綜上所述，被告上開故意侵權行為，造成原告受有29,986元
    之損害。從而，原告依民法第184條、第185條之規定，請求
    被告給付29,986元及自111年7月15日起至清償日止，按年息
    5％計算之利息，為有理由，應予准許。
六、本判決所命給付未逾50萬元，依民事訴訟法第389條第1項第
    5款之規定，應依職權宣告假執行。
中　　華　　民　　國　　111 　年　　8 　　月　　4 　　日
                  刑事第二庭        法  官  陳怡潔
以上正本證明與原本無異。
如不服本判決應於收受判決後20日內，向本院提出上訴書狀，並
應敘述具體理由。其未敘述上訴理由者，應於上訴期間屆滿後20
日內向本院補提理由書(均須按他造當事人之人數附繕本)「切勿
逕送上級法院」。
中　　華　　民　　國　　111 　年　　8 　　月　　4 　　日
                                    書記官  謝儀潔